# 资产管理定向理财投资于新三板股权，同时与第三方签订保底收益合同

提问人：我还不会飞 时间：2017-12-25 11:23:44
求助陈版，客户公司委托银行做资产定向管理理财，资管管理人将资金全部投资于一家新三板股权，同时与另一家投资合伙有限企业约定，该新三板股权保底年收益8%，如在退出时年收益不足8%，由这家投资合伙有限企业补偿差额。请教下陈版，资管产品的投资收益如何入账：1.每年计提8%的投资收益，这时候也不能开票，税务可能会存在问题，应注意什么？。2.等到投资退出时根据实际结算金额将所有投资收益一次入账，然后开票。

回答人：chenyiwei
此问题应作为一项股权投资（长期股权投资或金融资产）+卖出期权，按两项金融工具分别进行核算（股权投资按成本或公允价值计量，公允价值变动计入损益或其他综合收益；卖出期权作为一项以公允价值计量且其变动计入损益的金融资产），不应作为一项年收益率为8%的债权投资。

提问人：我还不会飞 时间：2017-12-26 10:37:28
金融资产真是越接触越深奥。 再请教陈版，以下是我的理解和疑问： （为了便于说明作如下注释：客户公司为A；被投资新三板企业为B；另一家投资企业为C。） A通过资管产品投资于B（资管管理人代表资管产品与B签订股权投资协议），这种A通过资管产品间接投资可以直接穿透，视为A对B投资，做为一项股权投资核算。 按照A管理层的意图，对B的投资股权比例较低，是做为财务投资者，是为了获取投资收益（待新三板B企业IPO），不会近期交易出售，是否应该作为可供出售金融资产？
A与C协议约定，A对B的股权投资享有保底收益8%，退出时不足8%，C需对差额做补偿，超过8%的话，超过8%的部分，A与C可以按照协议约定比例享有，该保底收益可以视为卖出期权。 卖出期权的公允价值和相关的股权投资的公允价值是相关的，股权投资收益的不足8%时，卖出期权的公允价值为8%股权投资收益和股权投资公允价值变动的差额；超过8%时，卖出期权的为负，等于 “负C应享有的超过收益部分”。 另外我理解，如果对B的股权投资作为可供出售金融资产核算，公允价值变动计入其他综合收益，为了较少会计错配，卖出期权公允价值变动是否也应该计入其他综合收益？

回答人：chenyiwei
你的其他理解比较合理。但应注意： 1 、期权的公允价值建议按期权定价模型测算； 2 、期权的公允价值变动不能计入其他综合收益。